臺灣桃園地方法院刑事判決　　　　　　　 94年度訴字第638號
公　訴　人　臺灣桃園地方法院檢察署檢察官
被　　　告　丙○○　男　27歲.
選任辯護人　紀亙彥律師
上列被告因強盜案件，經檢察官提起公訴（94年度偵字第3023號
），本院判決如下：
    主  文
丙○○意圖為自己不法之所有，攜帶兇器，以強暴至使不能抗拒
，而取他人之物，處有期徒刑柒年陸月。
    事  實
一、丙○○因身染毒癮，欲籌措款項以購買毒品，心生騎乘贓車
    強盜他人財物之意，竟意圖為自己不法之所有，先於民國94
    年1 月22日凌晨2 時許，在桃園縣大溪鎮○○街169 號前，
    持客觀上足以對人之生命、身體構成威脅之剪刀1 把（未扣
    案），開啟甲○○所有、停放於該處之車牌號碼G7-3051 號
    自用小貨車車門，再以該剪刀轉開自用小貨車電門鎖發動車
    子而竊取得手。隨即駕駛該車尋覓作案對象，迨於同日凌晨
    4 時許，行經桃園縣八德市○○路○ 段與忠誠街口時，見丁
    ○○獨自一人騎乘機車，認有機可乘，遂一路駕車尾隨，於
    同日凌晨4 時20分許，在桃園縣八德市○○路20巷43弄35號
    前，持其自備之客觀上對人之生命、身體具危險性之菜刀1
    把（未扣案），向丁○○喝稱：「搶劫，皮包拿出來」等語
    ，惟丁○○不從，丙○○乃持上開菜刀砍向丁○○，致丁○
    ○受有右手背撕裂傷併伸肌腱斷裂（4 條）及腕骨皮質損傷
    、右手第4 、5 指撕裂傷等普通傷害（傷害部分未據告訴）
    ，以此強暴方式至使丁○○不能抗拒，而取走丁○○所有之
    皮包1 個（內有信用卡、金融卡、現金新臺幣約6 千餘元及
    門號為0000000000號、0000000000號〈起訴書誤載為000000
    00000 號〉行動電話各1 支），得手後旋駕駛上開自用小貨
    車離開現場，將強盜所得之現金留供己用，手機則分別交予
    不知情之許偉誌、簡金榮（2 人均另經檢察官為不起訴處分
    ）折抵債務，另皮包（連同信用卡、金融卡等物）丟棄在桃
    園縣大溪鎮武嶺橋下，剪刀與菜刀丟棄在臺北縣鶯歌鎮某處
    ，竊得之車牌號碼G7-3051 號自用小貨車則棄置於臺北縣鶯
    歌鎮○○路173 號巷口附近。嗣經被害人丁○○報警處理，
    員警比對前揭手機之通聯紀錄後，循線於94年2 月2 日20時
    40分許，在桃園縣大溪鎮中庄山腳9 號查獲丙○○。
二、案經桃園縣政府警察局八德分局報告臺灣桃園地方法院檢察
    署檢察官偵查起訴。
    理  由
一、上開犯罪事實，業據被告丙○○迭於警詢、檢察官訊問及本
    院審理時（見偵查卷第13、14、58頁，本院卷第49、60、78
    頁）坦承不諱，核與被告同意作為證據即證人即被害人甲○
    ○、丁○○於警詢時（見偵查卷第18至22、30、31 頁）證
    述之證詞情節均相符，並有行政院衛生署桃園醫院出具之丁
    ○○診斷證明書1 件、被告自白書1 份、現場搜證及查獲贓
    證物照片6 幀等在卷可稽（見94年度偵字第3023號偵查卷第
    23、45、32、47頁），足認被告之自白與事實相符，本案事
    證明確，被告犯行堪予認定，應依法論科。
二、按所謂兇器，其種類並無限制，凡客觀上足對人之生命、身
    體、安全構成威脅，具有危險性之兇器均屬之，且祇須行竊
    時攜帶此種具有危險性之兇器為已足，並不以攜帶之初有行
    兇之意圖為必要（最高法院79年臺上字第5253號判例要旨參
    照）。查被告持以竊取自用小貨車之剪刀，長約15公分，整
    體均為鐵製，僅把柄部分為塑膠材質，業據被告於本院審理
    時供陳明確（見本院卷第78頁）；另其持以強盜之菜刀，已
    實際造成被害人丁○○受有右手背撕裂傷併伸肌腱斷裂（4
    條）及腕骨皮質損傷、右手第4 、5 指撕裂傷之普通傷害，
    復經本院審認如前，自均屬客觀上足以對人之生命、身體構
    成威脅之兇器。是核被告持剪刀竊取車牌號碼G7-3051 號自
    用小貨車之行為，係犯刑法第321 條第1 項第3 款攜帶兇器
    竊盜罪；其以菜刀砍向被害人丁○○而強取財物之行為，則
    犯同法第330 條第1 項之加重強盜罪。被告竊取自用小貨車
    之目地，即欲供強盜他人財物所用乙節，業據被告於本院審
    理時陳稱綦詳（見本院卷第79頁），核其犯罪之時間及事後
    對該自用小貨車之處理，應足採信，故其所犯上開二罪，有
    方法目的之牽連關係，應依刑法第55條之規定，從一重以加
    重強盜罪處斷，公訴意旨認被告所犯二罪，犯意各別，行為
    互殊，應予分論併罰云云，容有誤會。爰審酌被告正值盛年
    ，不思正途竊盜他人財產，又持刀強盜財物，對社會治安危
    害不小，被害人丁○○所受之傷害亦非輕，惟犯後坦承犯行
    ，態度尚佳，暨其犯罪之動機、目的、手段、所生損害、素
    行等一切情狀，量處如主文所示之刑。扣案之菜刀1 把，被
    告供稱乃其母乙○○所有，亦非其持以作案之該把菜刀，本
    院復查無其他證據足認扣案菜刀之歸屬及是否為被告犯案所
    用，爰不依檢察官之聲請併予宣告沒收。至於被告持以犯罪
    所用之剪刀1 支、菜刀1 把，均未扣案，被告又供陳已將作
    案用之剪刀、菜刀丟棄在臺北縣鶯歌鎮某處，無證據證明尚
    屬存在，且亦均非違禁物，遂不予宣告沒收，併此敘明。
據上論斷，應依刑事訴訟法第299 條第1 項前段，第330 條第1
項、第321 條第1 項第3 款、第55條，判決如主文。
本案經檢察官古慧珍到庭執行職務。
中　　華　　民　　國　　94　　年　　7 　　月　　27　　日
　　　　　　　　　刑事第十庭審判長法　官  江德民
                                  法　官  蔡和憲
                          　      法　官  許炎灶
以上正本證明與原本無異。
如不服本判決，應於判決送達後10日內向本院提出上訴狀（應附
繕本），上訴於臺灣高等法院。
　　　　　　　　　　　　　　　    書記官　文巧雲
中　　華　　民　　國　　94　　年　　7 　　月　　27　　日
附錄本案論罪科刑法條：
中華民國刑法第330條
犯強盜罪而有第三百二十一條第一項各款情形之一者，處七年以
上有期徒刑。
前項之未遂犯罰之。
中華民國刑法第321條
犯竊盜罪而有左列情形之一者，處六月以上、五年以下有期徒刑
：
一  於夜間侵入住宅或有人居住之建築物、船艦或隱匿其內而犯
    之者。
二  毀越門扇、牆垣或其他安全設備而犯之者。
三  攜帶兇器而犯之者。
四  結夥三人以上而犯之者。
五  乘火災、水災或其他災害之際而犯之者。
六  在車站或埠頭而犯之者。
前項之未遂犯罰之。
